臺灣高雄地方法院民事裁定
108年度消債更字第127號
聲  請  人  許榮文  
0000000000000000

代  理  人  王芊智律師
上列聲請人因消費者債務清理事件聲請更生，本院裁定如下：
    主  文
聲請人許榮文自中華民國一百零八年八月六日下午四時起開始更
生程序。
命司法事務官進行本件更生程序。
    理  由
一、聲請意旨略以：伊無力清償債務，曾請求銀行公會協商成立
    ，然收入不豐，勉為償還數期後仍不得已毀諾，實有不可歸
    責於己之事由致不能履行，爰聲請准予更生等語。
二、按債務人不能清償債務或有不能清償之虞者，得依本條例所
    定更生或清算程序，清理其債務。債務人無擔保或無優先權
    之債務總額未逾新臺幣（下同）1,200 萬元者，於法院裁定
    開始清算程序或宣告破產前，得向法院聲請更生。法院開始
    更生程序之裁定，應載明其年、月、日、時，並即時發生效
    力。法院裁定開始更生或清算程序後，得命司法事務官進行
    更生或清算程序，必要時得選任律師、會計師或其他適當之
    自然人或法人一人為監督人或管理人。消費者債務清理條例
    （下稱本條例）第3 條、第42條第1 項、第45條第1 項及第
    16條第1 項分別定有明文。
三、經查：
㈠、聲請人曾請求銀行公會協商債務方案成立，約定分80期，利
    率3.88％，每月清償新臺幣（下同）27,725元，惟未依約繳
    款而於96年1月通報毀諾，此有台新銀行函（本案卷第24頁
    ）可參。而聲請人自陳於96年6月於服飾業擔任送貨員，薪
    資為25,000元，而其於96年間未投保勞保，僅於區公所投保
    健保，有勞工保險被保險人投保資料表【本院108年度司消
    債調字第142號卷（下稱調卷）第11頁】、衛生福利部中央
    健康保險署函（本案卷第56頁）附卷可考。以聲請人斯時收
    入，顯已無法負擔每月27,725元之還款金額。堪認聲請人之
    收入無法持續支應前揭生活開支及協商款項，致繼續履行有
    所困難，亦即可認聲請人有不可歸責於己之事由，致不能履
    行原協商條件。
㈡、聲請人於105年度至107年度均無申報所得，名下有1997年出
    廠車輛1部；又聲請人自陳受僱於賴彥宏失事送貨工作，日
    薪400至500元，週休1日，每月收入約13,000元，現未領取
    任何補助及勞保給付，成年子女亦無給付扶養費等情，有財
    政部高雄國稅局105年至106年綜合所得稅各類所得資料清單
    及財產歸屬資料清單（調卷第7至9頁）、107稅務電子閘門
    財產所得調件明細表（本案卷第44頁）、財產及收入狀況說
    明書（調卷第2頁）、債權人清冊（調卷第3頁）、戶籍謄本
    （調卷第13頁）、勞工保險被保險人投保資料表（調卷第11
    頁）、個人商業保險查詢結果表（本案卷第32頁）、財團法
    人金融聯合徵信中心前置協商專用債權人清冊（調卷第4至6
    頁）、信用報告（本案卷第28至29頁）、高雄市政府社會局
    函（本案卷第48頁）、高雄市政府都市發展局函（本案卷第
    17頁）、勞動部勞工保險局函（本案卷第18頁）、收入切結
    書（本案卷第30頁）、存簿（本案卷第34至37頁）等附卷可
    證。另查聲請人曾任惠普鑫環保生技事業股份有限公司董事
    ，，惟因該公司設立滿6月尚未開始營業，於95年3月17日通
    報撤銷登記，經命令解散，有財政部高雄國稅局三民分局函
    （本案卷第20頁）、高雄市政府函（本案卷第21至22頁）、
    商工登記公示資料查詢（本案卷第8頁）在卷可證。則在別
    無其他資料可認聲請人有其他收入之情形下，以其自陳每月
    收入13,000元核算現在償債能力之基礎，堪認妥適。
㈢、關於聲請人個人日常必要支出部分，按債務人必要生活費用
    ，以最近一年衛生福利部或直轄市政府所公告當地區每人每
    月最低生活費一點二倍定之，本條例第64條之2第1項定有明
    文。本院參酌衛福部社會司所公告108年度高雄市最低生活
    費為13,099元，則聲請人每月最低生活所必需除有特殊情形
    並有證據證明者外，自宜以此之1.2倍即15,719元為度，始
    得認係必要支出。又聲請人陳稱與配偶同住姐姐所有房屋，
    無租金，僅須支付管理費，客觀上無房屋費用支出，故於計
    算聲請人個人每月必要生活費時，即應自前開已包括聲請人
    居住費用在內之每月最低生活費用中，扣除相當於房租支出
    所佔比例（大約為24.36％）。依此計算結果，聲請人每月之
    必要生活費應以11,890元為準【計算式：15,719－（15,719×
    24.36%）＝11,890】。
㈣、綜上所述，聲請人每月收入為13,000元，扣除必要生活費11,
    890元後，剩餘1,110元。而聲請人目前負債總額為1,963,73
    5元（調卷第3頁債權人清冊），以上開餘額按月攤還結果，
    至少約需147年（計算式：1,963,735÷1,110÷12＝147）始能
    清償完畢。堪認聲請人有不能清償債務之情事。此外，聲請
    人無擔保或無優先權之債務總額未逾1,200萬元，且無本條
    例第6條第3項、第8條或第46條各款所定駁回更生聲請之事
    由存在。則聲請人聲請更生為有理由，應予准許，爰命司法
    事務官進行本件更生程序。
四、依本條例第11條第1 項、第45條第1 項、第16條第1 項，裁
    定如主文。
中　　華　　民　　國　 108　　年　　8 　　月　　6 　　日
              　　民事庭　　法　官　沈建興
以上正本係照原本作成。
本裁定不得抗告。
中　　華　　民　　國　 108　　年　　8 　　月　　6 　　日
  　                        書記官　胡美儀